# 请教陈版-关于权益法核算的问题

提问人：fuping1018 时间：2017-05-13 11:46:29
陈版：您好！ 2015 年 12 月 31 日，A公司实际控制人以 490 万元价格将其持有的B公司49%的股份转让给A公司，转让后A公司对B公司具有重大影响，A公司按照权益法核算，收购日的49%股份对应的净资产为 320 万，市场公允价值无法取得。（B公司 2015 年 12月 31 日所有者权益为 800 万，其中实收资本 1000 万，未分配利润-200万）。 2016 年B公司净利润增加 100 万。所有者权益无其他变动 因实际支付对价高于账面净资产所以，按照实际支付对价计长期股权投资 长期股权投资后续计量中投资收益的确认有个疑问，请您帮忙解答下。 投资收益是按照 2016 年度B公司的盈利情况及A公司的及持股比例确认，还是按照 2016 年 12 月 31 日B公司的净资产及持股比例确认。

回答人：chenyiwei
理论上，投资收益应依据投资取得日的B公司各项资产、负债的公允价值对B公司的折旧、摊销、成本结转等进行调整后确认投资收益。实际操作中如果公允价值与账面价值差异不大，也可以直接按账面价值计量下的净利润按比例确认投资收益。